臺灣橋頭地方法院刑事判決　
110年度訴字第482號
公  訴  人  臺灣橋頭地方檢察署檢察官
被      告  林裕峰



            林彥宇


            韓博雄



上  一  人
選任辯護人  康進益律師
            康鈺靈律師
上列被告因偽造文書等案件，經檢察官提起公訴（110年度偵字
第10605號、110年度偵字第14228號、110年度偵字第15624號）
，嗣被告於準備程序中就被訴事實為有罪之陳述，經告知簡式審
判程序之旨，並聽取公訴人、被告之意見，經本院合議庭裁定由
受命法官獨任進行簡式審判程序，判決如下：
    主  文
一、林裕峰犯如附表一編號1至11所示之罪，共拾壹罪，各處如
    附表一編號1至11主文及沒收欄所示之刑及沒收。不得易科
    罰金之有期徒刑部分（即附表一編號1至8、10至11部分）應
    執行有期徒刑參年貳月。
二、林彥宇共同犯詐欺取財罪，處有期徒刑肆月，如易科罰金，
    以新臺幣壹仟元折算壹日；又共同犯詐欺取財罪，處有期徒
    刑貳月，如易科罰金，以新臺幣壹仟元折算壹日。應執行有
    期徒刑伍月，如易科罰金，以新臺幣壹仟元折算壹日。緩刑
    貳年。緩刑期間付保護管束，並應於本判決確定之日起壹年
    內參加法治教育貳場次。
三、韓博雄共同犯詐欺取財罪，處有期徒刑貳月，如易科罰金，
    以新臺幣壹仟元折算壹日。緩刑貳年。
    事  實
一、林裕峰曾經擔任法拍屋仲介業者之業務人員，知悉法拍屋之
    相關流程及文件型式，因其在業務期間侵占客戶之款項，遭
    雇主辭退，為償還所挪用客戶之資金，竟意圖為自己不法之
    所有而基於詐欺之犯意，在591房屋委售平台（下稱591平台
    ）刊登法院法拍屋資訊，或利用其擔任不動產仲介之機會，
    並基於行使偽造公文書、行使偽造私文書之犯意，為以下犯
    行：
  ㈠適有張艷蘭於民國110年5月初，在591平台上看到林裕峰所刊
    登高雄市○○區○○路000巷0弄0號2樓之公寓法拍資訊，乃與林
    裕峰電話聯繫，林裕峰佯稱要替張艷蘭代為投標該屋，而使
    張艷蘭陷於錯誤，在高雄市○○區○○○○路00巷0弄00號之張艷
    蘭住處，於110年5月4日12時許交付保證金新臺幣（下同）4
    6萬元，又於110年5月12日、110年5月21日面交尾款84萬元
    及100萬元，再於110年6月4日交付裝潢費50萬元予林裕峰，
    林裕峰共詐取280萬元得手。
  ㈡張艷蘭並於110年7月初介紹友人王麗琇，委託林裕峰投標楠
    梓區立仁街96巷376弄11號房屋，林裕峰雖無投標之真意，
    仍向其表示自己曾經在法拍業工作，可以替其代標房屋及轉
    售套利，致王麗琇陷於錯誤，於110年7月28日交付林裕峰橋
    頭郵局面額152萬元、受款人為王麗琇及其丈夫陳家豐、兒
    子陳茗宏之支票1紙（支票號碼：B0000000號），林裕峰復
    於不詳時間、地點，偽刻如附表三編號1至3所示之印章各1
    枚，並在聲明應買狀，偽造書記官「郭碧珠」之印文1枚，
    另以套印方式偽造臺灣橋頭地方法院（下稱本院）民事執行
    處110年8月11日「雄」院和109司執正字第62888號函之公文
    書1份，偽造司法事務官「何彥輝」之小官章1枚，且於其上
    偽造本院關防1枚，再偽造本院民事執行處110年8月20日「
    雄」院和109司執正字第62888號執行命令之公文書1份，偽
    造民事執行處「主任王玉玲」之小官章及本院關防各1枚，
    持向王麗琇行使之，足生損害於王麗琇與本院對執行案件文
    書管理之正確性，而對王麗琇聲稱已經標得該屋，向王麗琇
    收取保證金4萬2500元，繼於110年8月25日以必須先行支付
    貸款之頭期款為由，向王麗琇收取橋頭郵局面額73萬7500元
    、受款人陳家豐、王麗琇、陳茗宏之支票1紙（支票號碼：B
    0000000號），共向王麗琇詐取230萬元得手，林裕峰並即於
    取得前揭支票之同日，以支付客戶投標法拍屋之定金為由，
    將支票持向不知情之當舖業者詹偉傑調現，持其於不詳時間
    、地點盜刻之王麗琇、陳家豐、陳茗宏印章，在支票背面偽
    造王麗琇、陳家豐、陳茗宏之印文，將支票背書轉讓給詹偉
    傑，分別兌現149萬元及72萬2500元，款項盡皆用來清償其
    債務。
  ㈢林裕峰雖無投標之真意，卻佯稱要替甄玉滿代標臺灣高雄地
    方法院（下稱高雄地院）109年度司執字第90595號位於高雄
    市○○區○○里○○○街00號之法拍屋，使甄玉滿陷於錯誤，而於1
    10年6月22日11時許，在高雄市○○區○○路000○00號甄玉滿住
    處內，向甄玉滿收取面額53萬元之本票1紙，又於110年6月3
    0日11時35分許，在甄玉滿前揭住處內，自甄玉滿處收取面
    額26萬5000元之本票1紙，並對甄玉滿誆稱110年8月25日便
    會得知投標結果，待甄玉滿於110年8月31日前往高雄地院查
    證，方知林裕峰未前往投標，林裕峰共詐得79萬5000元。
  ㈣林裕峰曾於106年間，受詹俊英之委託代標法拍屋，雙方因此
    結識。林裕峰即利用詹俊英之信任，雖無投標之真意，仍於
    107年3月間，主動告知詹俊英位於高雄市○鎮區○○街00號之
    房屋為法拍屋，對之保證獲利，而邀詹俊英投標該房屋，使
    詹俊英陷於錯誤，某日林裕峰即對詹俊英表示已經以80萬元
    順利標取該屋，並於107年4月25日，至高雄市○○區○○路00號
    詹俊英住處，出示屋主係杜撰之張麗美，由林裕峰偽造之買
    賣契約書供詹俊英之妻子王有蘭簽約買受，因而自詹俊英處
    詐得80萬元之款項，隨後又出具其所偽造王有蘭為前揭房屋
    納稅義務人之高雄市政府稅務局房屋稅籍證明書之公文書1
    紙，足生損害稅務機關之正確性及公信力，且以張麗美名義
    ，偽造107年5月24日張麗美向王有蘭回租該屋之房屋租賃契
    約書交付給詹俊英，再自掏腰包按月支付房屋租金1萬元給
    詹俊英以取信之。
  ㈤詹俊英在網路上看中高雄市楠梓區創新路一間法拍屋，遂主
    動與林裕峰聯絡，林裕峰雖無投標之真意，卻佯稱要替詹俊
    英競標，使詹俊英陷於錯誤，於109年1月7日，自詹俊英處
    取得面額86萬5000元之支票，隨後林裕峰向詹俊英詐稱已經
    成功標取該屋，但實際上並無投標，林裕峰接續前詐欺犯意
    ，再分兩次向詹俊英收取尾款，共向詹俊英騙取150萬元。
  ㈥林裕峰於109年年中，主動聯繫詹俊英，向詹俊英佯稱有人要
    購買詹俊英位於高雄市○○區○○○路000巷00號房屋，並透過話
    術慫恿詹俊英先拿150萬元給所謂之買家，林裕峰要操作金
    流使買家高價購買該屋，詹俊英遂陷於錯誤，便請其妻王有
    蘭借款150萬元，於109年9月23日，在三民區建德路住處內
    ，將現金連同房屋及土地所有權狀交付給林裕峰，請林裕峰
    轉交給所謂之買主，但實際上根本沒有任何買家跟詹俊英接
    洽購屋事宜，林裕峰詐得150萬元得手。
  ㈦施詠耀在591平台看到林裕峰刊登之法拍屋訊息，乃與林裕峰
    聯繫，雙方加入LINE好友聯繫，於110年7月13日與林裕峰講
    定要投標高雄地院109年度司執字第117333號位於高雄市○○
    區○○街00號房屋，林裕峰雖無投標之真意，卻向施詠耀訛稱
    此案為變價分割且當時為疫情期間，可以直接報價給屋主，
    但還是必須繳交保證金給法院保管，若此標案不成功，法院
    仍會退還保證金，施詠耀遂陷於錯誤，於同日在楠梓區啟昌
    街486號施詠耀住處內，由施慶輝代理施詠耀與林裕峰簽約
    ，委託林裕峰代標房屋，然後前往楠梓區右昌街347號右昌
    郵局，將投標金額兩成之保證金76萬元銀行支票，郵寄至林
    裕峰指定之處所，林裕峰接著以套印之方式，複印司法事務
    官「何彥輝」之小官章1枚，偽造高雄地院民事執行處110年
    7月15日雄院和109司執修字第117333號函之公文書1份，載
    明法院將檢還施詠耀提存之保證金，請其具狀前來聲請發還
    ，將此函郵寄給施詠耀，施詠耀於110年8月2日收到偽造之
    函文。林裕峰另於不詳時間、地點，偽刻如附表三編號2、4
    所示之印章各1枚，並偽造高雄地院提存所110年8月17日109
    司執修字第117333號提存書之公文書1紙，於其上偽造高雄
    地院提存所「主任王玉玲」之小官章、司法事務官「劉大偉
    」職章，對施詠耀行使，足生損害於施詠耀與高雄地院對司
    法案件文書管理之正確性，致施詠耀誤信法院將於110年9月
    3日將76萬元保證金發還給施詠耀，但實際上投標不能以此
    方式，該案之書記官於同年7月14日便請林裕峰領回相關資
    料，林裕峰即詐得上開76萬元之銀行支票，嗣後變現花用。
  ㈧林裕峰受詹俊英之委託投標及代為出售楠梓區加仁路22之3號
    房屋，適於109年3月間郭景堂前去林裕峰擔任房屋仲介之高
    雄市○○區○○○路000號「住商不動產大同自立店」看屋，林裕
    峰便利用此機會向郭景堂誆稱該屋係法院撤回拍賣之物件，
    可以幫忙找到原屋主，以便宜之價格向原屋主買受該屋，林
    裕峰便找朋友林彥宇假扮成屋主，兩人基於詐欺之犯意聯絡
    ，對郭景堂誆稱林彥宇的弟弟欠地下錢莊的錢，被地下錢莊
    逼得很緊，讓郭景堂以為自己撿到便宜，可以用240萬元的
    低價，買到楠梓區德賢商圈的房子，因而陷於錯誤，於109
    年4月1日，在住商不動產大同自立店外便利超商，與自稱原
    屋主之林彥宇簽約，並當場簽立點交切結書，由林彥宇向郭
    景堂收取20萬元定金，後林彥宇將20萬元交給林裕峰。之後
    林裕峰承前犯意另於109年4月8日，在楠梓區德祥路129號翠
    屏郵局前，單獨向郭景堂佯稱要清償原屋主在法院之欠款，
    而向郭景堂收取50萬元，林裕峰以套印之方式，未經授權而
    開立數額為69萬1390元之高雄地院編號052762號臨時收據之
    公文書1紙（此部分林彥宇不知情），給郭景堂以行使之，
    足生損害於郭景堂及高雄地院對文書管理之正確性。林裕峰
    復誆稱已經取得房屋所有權，可以整理房子後出售賺取差價
    ，於109年6月1日又向郭景堂收取整理房子之費用20萬元，
    其中10萬元現金在楠梓區高楠公路1764號7-11超商前交付、
    10萬元匯入林裕峰之臺灣新光商業銀行北高雄分行帳號0000
    000000000號帳戶，迄於109年8月7日，林裕峰再對郭景堂佯
    稱已經有人購買該屋並已簽約，可將房子從原屋主林彥宇名
    下直接過戶給再買受人，郭景堂不會經手，如此可以省稅金
    ，為取信於郭景堂，林裕峰便以之前曾經服務過之客戶郭俊
    國所留印章，基於行使偽造私文書之犯意，偽造出賣人林彥
    宇、買受人郭俊國之不動產買賣契約書，其上偽造郭俊國之
    簽名1枚、印文6枚，以通訊軟體傳送給郭景堂以行使之，郭
    景堂於是支付尾款35萬元給林裕峰，於同日在屏東縣○○市○○
    路00號太平洋SOGO百貨地下一樓美食街交付30萬元給林裕峰
    ，於同日匯款5萬元至新光銀行前述帳戶，林裕峰共計詐得1
    25萬元，嗣後林裕峰已歸還郭景堂43萬元。
  ㈨林裕峰受詹俊英之委託代為出售前開楠梓區加仁路房屋，遲
    遲無下文，為拖延及搪塞詹俊英，竟假冒其不知情之客戶涂
    秀明名義，持於不詳時間、地點盜刻之涂秀明印章，偽造涂
    秀明於109年8月7日買受該屋之不動產買賣契約書，於其上
    偽造涂秀明之簽名2枚、印文7枚，另偽造109年11月23日不
    動產點交切結書，於其上偽造涂秀明之簽名與印文各1枚，
    對詹俊英行使之，足生損害於涂秀明。
  ㈩張郁苹、李瑛是朋友，兩人嫁來臺灣多年，存了一些資本，
    想要從臺東到高雄來置產，方便其等在高雄搭機回鄉，便於
    109年12月底到住商不動產大同自立店找林裕峰看屋。林裕
    峰與林彥宇並無販售房屋之真意，基於詐欺之犯意聯絡，由
    林裕峰帶張郁苹前往高雄市○○區○○路000號5樓看屋後，於10
    9年12月31日15時許，在左營區富國路288號昱證地政士代書
    事務所，由林彥宇假裝是屋主，對張郁苹佯稱要用現金買車
    ，要張郁苹當天就給現金，張郁苹因而陷於錯誤，於是提領
    現金80萬元交給林彥宇，後林彥宇將80萬交給林裕峰，林彥
    宇並當場與張郁苹簽訂名為定金收據之實質買賣契約。於11
    0年1月29日林裕峰承前犯意，又致電張郁苹，訛詐張郁苹說
    購買車位須另外加65萬元，且所交付之定金不足37萬元，必
    須補上，張郁苹遂於當日13時55分許匯款37萬元、110年2月
    8日15時43分許與110年2月17日14時38分許均匯款32萬5000
    元，至前述林裕峰臺灣新光銀行北高雄分行帳戶內，林裕峰
    共詐得182萬元，但嗣後已返還張郁苹45萬元。
  林裕峰與韓博雄並無販售房屋之真意，基於詐欺之犯意聯絡
    ，林裕峰於109年12月30日帶李瑛看左營區立文路90號5樓之
    2房屋，向李瑛收取10萬元定金，然後約李瑛於109年12月31
    日與屋主磋商價錢，當日又突然告訴李瑛說5樓已經售出，
    並請不知情之同事帶李瑛看10樓之2同戶型房屋，看屋後林
    裕峰便於同日15時許與李瑛前去上開昱證地政士事務所，由
    韓博雄假扮屋主向李瑛出價，且說他要跟父母親同住，要小
    屋換大屋，急需現金，致李瑛陷於錯誤，而以390萬元之價
    格買受該屋，扣除之前給的10萬元定金，再給29萬元共總價
    金一成之定金給韓博雄，韓博雄並當場與李瑛簽訂名為定金
    收據之實質買賣契約，後韓博雄將29萬交給林裕峰，李瑛復
    於110年1月29日13時41分許匯款39萬元至林裕峰前述新光銀
    行帳戶內，林裕峰共詐得78萬元。
二、案經張艷蘭、王麗琇、陳家豐、陳茗宏、甄玉滿、詹俊英、
    施詠耀、郭景堂訴由高雄市政府警察局岡山分局；張郁苹、
    李瑛訴由高雄市政府警察局左營分局報告臺灣橋頭地方檢察
    署檢察官偵查起訴。
    理  由
壹、程序部分：
    被告林裕峰、林彥宇、韓博雄所犯非為死刑、無期徒刑、最
    輕本刑為3年以上有期徒刑之罪或高等法院管轄之第一審案
    件，而於準備程序進行中，被告先就被訴事實為有罪之陳述
    ，經告知簡式審判程序之旨，並聽取當事人之意見後，合議
    庭裁定由受命法官獨任進行簡式審判程序，是本案之證據調
    查，依刑事訴訟法第273條之2規定，不受同法第159條第1項
    、第161條之2、第161條之3、第163條之1及第164條至第170
    條規定之限制，合先敘明。
貳、實體部分：
一、認定犯罪事實所憑之證據及理由：
  ㈠訊據被告林裕峰就事實欄一、㈠至之犯罪事實，於警詢、偵
    查及本院審理時均自白認罪（見警三卷第19頁至第28頁、第
    31頁至第34頁、第43頁至第53頁；警四卷第3頁至第9頁；偵
    一卷第15頁至第17頁、第223頁至第226頁；聲羈卷第27頁至
    第37頁；偵聲卷第19頁至第20頁；本院卷第43頁至第51頁、
    第106頁、第198頁、第248頁、第307頁、第314頁）；被告
    林彥宇就事實欄一、㈧㈩之犯罪事實，於本院審理時自白認罪
    ，（見本院卷第106頁、第248頁、第307頁、第314頁）；被
    告韓博雄就事實欄一、之犯罪事實，於本院審理時自白認
    罪，（見本院卷第106頁、第248頁、第307頁、第314頁），
    就各犯罪事實並有下列補強證據：
  ⒈就上開事實欄一、㈠部分，核與證人即告訴人張艷蘭於警詢、
    偵查中之證述大致相符（見警三卷第111頁至第112頁；偵一
    卷第45頁至第47頁），並有委託代向法院投標不動產契約書
    1份、現金簽收單5張、內政部警政署反詐騙諮詢專線紀錄表
    、高雄市政府警察局岡山分局前峰派出所受(處)理案件證明
    單、受理各類案件紀錄表、刑案紀錄表各1份在卷存參（見
    警一卷第81頁至第95頁、警三卷第131頁至第139頁）。
  ⒉就上開事實欄一、㈡部分，核與證人即告訴人王麗琇；證人張
    艷蘭於警詢、偵查時之證述；證人陳茗宏即王麗琇之兒、證
    人陳家豐即王麗琇之夫、證人詹偉傑即佳星當鋪負責人於警
    詢之證述大致相符（見警三卷第111頁至第112頁、第141頁
    至第143頁；他字卷第5頁至第6頁、第73頁至第75頁；偵一
    卷第45頁至第49頁、第99頁至第100頁、第103頁至第106頁
    、第119頁至第122頁），並有委託代向法院投標不動產契約
    書1份、110年7月26日委任狀、現金簽收單各1紙、支票號碼
    B0000000號橋頭郵局支票影本（152萬）暨郵政儲匯業務工
    本費證明書各1份、支票號碼B0000000號橋頭郵局支票影本
    （73萬7500元）暨郵政儲匯業務工本費證明書、偽造之110
    年7月28日聲明應買狀、偽造之本院民事執行處110年8月11
    日雄院和109司執正字第62888號函、偽造之本院民事執行處
    110年8月20日雄院和109司執正字第62888號執行命令各1份
    、告訴人王麗琇提供與被告林裕峰之LINE對話截圖12張、翻
    拍支票號碼B0000000號橋頭郵局支票（73萬7500元）照片1
    張、證人詹偉傑提供與被告林裕峰之對話截圖7張、被告林
    裕峰刊登之房屋法拍刊登網頁、手寫稅務試算、內政部警政
    署反詐騙諮詢專線紀錄表、高雄市政府警察局岡山分局橋頭
    分駐所受理各類案件紀錄表、受(處)理案件證明單、中華郵
    政股份有限公司橋頭郵局110年9月17日鳳48字第218號函檢
    附告訴人王麗琇開立之支票兌現資料各1份在卷可參(見警一
    卷第113頁至第159頁、第165頁第167頁、第171頁第175頁；
    警二卷第17頁至第19頁；偵一卷第77頁至第81頁、第123頁
    至第129頁、第137頁至第139頁)。
  ⒊就上開事實欄一、㈢部分，核與證人即告訴人甄玉滿於警詢中
    之證述大致相符（見警三卷第179頁至第181頁），並有110
    年6月22日現金簽收單、臺灣高雄地方法院房屋法拍網頁頁
    面、110年6月22日聲請變價分割應買狀、委任狀、高雄市政
    府警察局新興分局前金分駐所陳報單、高雄市政府警察局新
    興分局前金分駐所受(處)理案件證明單、受理各類案件紀錄
    表各1份附卷可考（見警二卷第45頁；警三卷第182頁至第18
    7頁、第191頁至第197頁)。
  ⒋就上開事實欄一、㈣至㈥、㈨部分，核與證人即告訴人詹俊英、
    證人涂芳瑜即涂秀明之女於警詢之證述大致相符（見警三卷
    第197頁至第201頁；偵一卷第179頁至第181頁），並有偽造
    之張麗美與王有蘭不動產買賣契約書、偽造之高雄市政府稅
    務局房屋稅籍證明書、偽造之張麗美與王有蘭之房屋租賃契
    約書各1份、告訴人詹俊英提供之存摺內頁、金機構聯防機
    制通報單各2紙、告訴人詹俊英之高雄農會存摺封面暨內頁
    影本1份、發票日109年9月23日面額150萬元本票、借款人王
    有蘭數額150萬元借據（發票人王有蘭）、109年9月23日現
    金簽收單（王有蘭）、偽造之涂秀明與詹俊英109年8月7日
    不動產買賣契約書、不動產點交切結書各1份附卷可考（見
    警三卷第206頁至第247頁、第251頁至第260頁)。
  ⒌上開事實欄一、㈦部分，核與證人即告訴人施詠耀於警詢中之
    證述大致相符（見警三卷第263頁至第268頁），並有委託代
    向法院投標不動產契約書、110年7月1日現金簽收單、被告
    林裕峰刊登之法拍屋訊息頁面、偽造之高雄地院民事執行處
    110年7月15日雄院和109司執修字第117333號函、偽造之民
    事聲請閱卷狀、110年8月16日委任狀、偽造之高雄地方法院
    提存所109年度司執修字第11733號提存書、內政部警政署反
    詐編諮詢專線紀錄表、高雄市政府警察局岡山分局前峰派出
    所受(處)理案件證明單、受理各類案件紀錄表、刑案紀錄表
    各1份、被告林裕峰與告訴人施詠耀間之手機LINE對話截圖7
    張在卷可參（見警三卷第271頁至第292頁、第297頁至第304
    頁)。
  ⒍上開事實欄一、㈧部分，核與證人即告訴人郭景堂於警詢、偵
    查時之證述大致相符（見警三卷第307頁至第311頁；偵一卷
    第232頁至第234頁），並有被告林裕峰向告訴人郭景堂收取
    120萬元之字據、109年4月1日點交切結書、告訴人詹俊英委
    託被告出售楠梓區加仁路房屋之協議書、偽造之高雄地院臨
    時收據、偽造之林彥宇與郭俊國不動產買賣契約書、住商不
    動產確認書、買賣議價委託書、被告林裕峰於109年4月8日
    向告訴人郭景堂收取50萬元之字據、110年1月6日現金簽收
    單、借據、本票、內政部警政署反詐騙該詢專線紀錄表、高
    雄市政府警察局岡山分局前峰派出所陳報單、受(處)理案件
    證明單、受理各類案件紀錄表、被告林裕峰住商不動產名片
    影本、高雄市政府警察局岡山分局110年11月23日職務報告
    各1份、建物登記第二類謄本、土地登記第二類謄本各2份附
    卷可稽（見警二卷第147頁；警三卷第239頁至第247頁、第3
    17頁至第335頁、第343頁至第345頁、第351頁至第362頁、
    第367頁至第369頁；偵一卷第159頁)。
  ⒎上開事實欄一、㈩、部分，核與證人即告訴人張郁苹、李瑛
    於警詢、偵查中之證述大致相符（見警四卷第21頁至第25頁
    ；偵一卷第232頁至第234頁），並有被告林裕峰110年3月10
    日還款切結書2紙、109年12月31日定金收據（張郁苹）、10
    9年12月31日定金收據各1紙（李瑛）、玉山銀行新臺幣匯款
    申請書3紙（匯款人：張郁苹）、郵政跨行匯款申請書（匯
    款人：李瑛）、110年3月15日本票（發票人：林裕峰）、被
    告林裕峰110年3月15日協議書（李瑛）、被告林裕峰110年3
    月15日協議書（張郁苹）、被告林裕峰住商不動產名片、昱
    證地政士代書事務所名片影本各1紙、高雄市政府警察局前
    鎮分局瑞隆派出所受理各類案件紀錄表、受(處)理案件證明
    單、內政部警政署反詐騙諮詢專線紀錄表各2份存卷可考（
    見警三卷第37頁至第39頁；警四卷第41頁至第51頁、第57頁
    、第71頁至第85頁)。
  ⒏其餘證據：
　  ①自願受搜索同意書【同意人林裕峰、110年8月31日13時16
      分】、高雄市政府警察局岡山分局搜索扣押筆錄、扣押物
      品目錄表、扣押物品收據（林裕峰；前鎮區民權二路）、
      自願受搜索同意書【同意人林裕峰、110年8月31日13時50
      分】、高雄市政府警察局岡山分局搜索筆錄、扣押物品目
      錄表、無應扣押之物證明書（林裕峰；前鎮區凱旋四路）
      、自願受搜索同意書【同意人林裕峰、110年8月31日14時
      20分】、高雄市政府警察局岡山分局搜索扣押筆錄、扣押
      物品目錄表、扣押物品收據（林裕峰；鳳山區龍成路）各
      1份、扣案物品照片1張、偽造印章對照印文1紙、臺灣橋
      頭地方檢察署110年度檢管字第1174號扣押物品清單、贓
      證物款收據、110年度檢管字第1644號扣押物品清單、本
      院111年度橋院總管字第1號扣押物品清單各1份（見警三
      卷第69頁至第109頁；偵一卷第57頁至第62頁、第197頁；
      本院卷第75頁至第81頁)。
　　②被告林裕峰手寫贓款還款紀錄、被告林裕峰之新光銀行存
      摺頁面影本、財政部高雄國稅局110年9月13日財高國稅資
      字第1101015877號函檢附被告林裕峰之全國財產稅總歸戶
      財產查詢清單各1紙（見警三卷第41頁、第337頁；偵一卷
      第73頁至第75頁)。
　  ③臺灣新光商業銀行股份有限公司集中作業部110年11月4日
      新光銀集作字第1100074329號函檢附被告林裕峰之開戶人
      影像畫面及交易明細、臺灣新光商業銀行股份有限公司11
      0年11月2日新光銀集作字第1106007742號函檢附被告林裕
      峰之開戶資料各1份（見警四卷第27頁至第39頁；偵一卷
      第153頁至第156頁）。　
　　④告訴人王麗琇提供之佳星當舖街景圖1張、詹偉傑之LINE資
      料1張、佳星當舖網頁資料1份（他字卷第31頁至第41頁）
      。
  ㈡綜上所述，本案事證明確，被告3人前開犯行均堪認定，應依
    法論科。
二、論罪科刑：
  ㈠核被告林裕峰就事實欄一、㈠㈢㈤㈥㈩所為，均係犯刑法第339條
    第1項之詐欺取財罪；就事實欄一、㈡㈣㈧所為，均係犯刑法第
    216條、第211條之行使偽造公文書罪、同法第216條、第210
    條之行使偽造私文書罪、同法第339條第1項之詐欺取財罪；
    就事實欄一、㈦所為，係犯刑法第216條、第211條之行使偽
    造公文書罪、同法第339條第1項之詐欺取財罪；就事實欄一
    、㈨所為，係犯刑法第216條、第210條之行使偽造私文書罪
    。核被告林彥宇就事實欄一、㈧㈩所為，均係犯刑法第339條
    第1項之詐欺取財罪。核被告韓博雄就事實欄一、所為，均
    係犯刑法第339條第1項之詐欺取財罪。
  ㈡被告林裕峰上開偽造附表三之印章、附表二印文、署名之行
    為，均係偽造公文書、私文書之階段行為；偽造公文書、私
    文書之低度行為，均為其行使偽造公文書、私文書之高度行
    為所吸收，均不另論罪。被告林裕峰就同一被害人有多次詐
    欺取財行為，均係本於同一犯罪動機，在密切接近之時間、
    地點實施，並侵害同一法益，各行為之獨立性極為薄弱，依
    一般社會健全概念，在時間差距上，難以強行分開，在刑法
    評價上，以視為數個舉動之接續施行，合為包括之一行為予
    以評價，較為合理，應各僅論以接續犯之一罪。被告林裕峰
    與被告林彥宇就事實欄一、㈧㈩詐欺部分；被告林裕峰與被告
    韓博雄就事實欄一、詐欺部分，皆有犯意聯絡及行為分擔
    ，均應論以共同正犯。
  ㈢被告林裕峰就事實欄一、㈡㈣㈧所為，係同時觸犯刑法第216條
    、第211條之行使偽造公文書罪、同法第216條、第210條之
    行使偽造私文書罪、同法第339條第1項之詐欺取財罪，均應
    依刑法第55條前段之規定，各從一重之行使偽造公文書罪處
    斷；就事實欄一、㈦所為，係同時觸犯刑法第216條、第211
    條之行使偽造公文書罪、同法第339條第1項之詐欺取財罪，
    亦應依刑法第55條前段之規定，各從一重之行使偽造公文書
    罪處斷。被告林裕峰所犯上開11罪間；被告林彥宇所犯上開
    2罪間，犯意各別、時地有異、行為互殊，應予分論併罰。
  ㈣爰以行為人之責任為基礎，審酌被告3人不思以正當途徑獲取
    財物，被告林裕峰另偽造法院、稅務機關公文書，利用告訴
    人對於公務機關公正形象之信賴詐取金錢，另亦有偽造私文
    書，侵害告訴人之財產法益，使告訴人蒙受財產損失，所為
    實有不該，並衡量各次犯行所詐得之金額；惟被告林裕峰犯
    後均坦承犯行；被告林彥宇、韓博雄則是在本院審理時才坦
    承；被告林裕峰有部分返還金錢給郭景堂、張郁苹；被告林
    彥宇賠償張郁苹13萬元；被告韓博雄賠償李瑛10萬之犯後態
    度；兼衡被告3人之素行、智識程度、家庭生活、經濟狀況
    等一切具體情狀，量處如附表一「主文及沒收」欄、主文欄
    二、三所示之刑。
  ㈤數罪定其應執行刑時，除應就各別刑罰規範之目的、輕重罪
    間體系之平衡、整體犯罪非難評價、各行為彼此間之偶發性
    、與被告前科之關聯性、各行為所侵害法益之專屬性或同一
    性、數罪對法益侵害之加重效應、罪數所反映之被告人格特
    性與犯罪傾向、社會對特定犯罪例如一再殺人或販毒行為處
    罰之期待等，為綜合判斷外，尤須參酌上開實現刑罰公平性
    ，以杜絕僥倖、減少犯罪之立法意旨，為妥適之裁量（最高
    法院100年度台上字第5342號判決意旨參照）。本院審酌被
    告林裕峰就事實欄一之各次的犯行；被告林彥宇就事實欄一
    ㈧㈩之犯行，時間間隔非長，手段相似，且侵害的是可替代的
    財產性法益，如以實質累加方式定應執行刑，則處罰之刑度
    顯將超過其行為之不法內涵，而考量刑罰對被告2人造成之
    痛苦程度，係隨刑度增加而生加乘效果，非以等比方式增加
    ，是以隨罪數增加遞減刑罰方式，當足以評價被告行為不法
    性之法理（即多數犯罪責任遞減原則），末權衡各罪之法律
    目的及相關刑事政策等情，而為整體評價後，依法定主文欄
    一、二所示之應執行刑。
  ㈥被告林彥宇、韓博雄前未曾因故意犯罪受有期徒刑以上刑之
    宣告，此有臺灣高等法院被告前案紀錄表在卷可憑，此次因
    一時失慮，致罹刑章，惟犯後坦承犯行，並已與告訴人張郁
    苹、李瑛達成調解且賠償完畢，均如前述，信其經此次偵審
    程序及科刑之教訓，已能知所警惕，而無再犯之虞，本院因
    認對被告林彥宇、韓博雄所宣告之刑，以暫不執行為適當，
    爰併依刑法第74條第1項第1款規定，宣告緩刑2年，以勵自
    新。又被告林彥宇雖未與告訴人郭景堂達成和解，但本院考
    量未達成和解有多種原因，被告林彥宇並非沒有努力，再考
    量自由刑本有中斷受刑人原本生活、產生烙印效果而更不利
    賦歸社會等流弊，仍認上開對被告林彥宇宣告之刑，以暫不
    執行為適當，惟針對被告林彥宇部分，認其應在本判決確定
    後1年內完成法治教育2場次，復依同法第93 條第1項第2款
    規定，宣告被告林彥宇應於緩刑期間付保護管束，俾能由觀
    護人予以適當督促，發揮附條件緩刑制度之立意及避免短期
    自由刑執行所肇致之弊端，以期符合本案緩刑之目的，一併
    說明。
  ㈦沒收：
  ⒈就事實欄一各次犯罪所詐得之金額，均是由被告林裕峰取得
    ，自屬犯罪所得，依刑法第38條之1第1項、第3項規定在附
    表一被告林裕峰各罪刑項下宣告沒收，於全部或一部不能沒
    收或不宜執行沒收時，追徵其價額。至於事實欄一、㈧㈩，被
    告林裕峰有返還部分金額，核與被害人之證述相符，此部分
    自應予以扣除。
  ⒉附表二編號1至10、12至14所示之文件，被告林裕峰已交付給
    他人而行使之，已非屬被告林裕峰所有之物，無庸為沒收之
    諭知。但附表二編號1至10、12至14應沒收之物欄所示之印
    文、署名、附表三所示偽造之印章，均應依刑法第219條沒
    收之，在附表一被告林裕峰各罪刑項下宣告沒收。至於附表
    三編號11所示之文件，被告林裕峰是以通訊軟體傳送給告訴
    人郭景堂，其手上應仍有原本，自屬供犯罪所用之物，應依
    刑法第38條第2項沒收之，在該罪刑項下宣告沒收，而該文
    件上之署名、印文自無庸重複宣告沒收。
  ⒊其餘未扣案偽刻之印章，本院考量印章取得容易且便宜，縱
    予沒收亦無從對被告林裕峰達成應報或犯罪預防之效果，於
    執行上更顯有困難，且為避免將來執行之困難，認上開物品
    欠缺刑法上之重要性，爰依刑法第38條之2第2項不予宣告沒
    收。
  ⒋而被告林裕峰用來套印偽造公文書之電腦、印表機及用來詐
    欺之手機，雖屬供犯罪所用之物，但本院考量此屬一般生活
    常見之物，非專供犯罪所用之物，縱予沒收亦無從對被告林
    裕峰達成應報或犯罪預防之效果，亦依刑法第38條之2第2項
    不予宣告沒收。至於其餘扣案物，並無證據顯示與本案有關
    ，均不宣告沒收。
據上論斷，應依刑事訴訟法第273條之1第1項、第299條第1項前
段，判決如主文。
本案經檢察官鍾岳璁提起公訴，檢察官郭郡欣到庭執行職務。
中　　華　　民　　國　　111 　年　　5 　　月　　17　　日
                  刑事第五庭    法　官  黃志皓
以上正本證明與原本無異。
如不服本判決應於收受判決後 20 日內向本院提出上訴書狀，並
應敘述具體理由。其未敘述上訴理由者，應於上訴期間屆滿後20
 日內向本院補提理由書 (均須按他造當事人之人數附繕本)「切
勿逕送上級法院」。
中　　華　　民　　國　　111 　年　　5 　　月　　17　　日
                                書記官  曾小玲

附表一：
編號 事實 主文及沒收 1 事實欄一、㈠ 林裕峰犯詐欺取財罪，處有期徒刑玖月。未扣案之犯罪所得新臺幣貳佰捌拾萬元沒收，於全部或一部不能沒收或不宜執行沒收時，追徵其價額。 2 事實欄一、㈡ 林裕峰犯行使偽造公文書罪，處有期徒刑壹年肆月。扣案如附表三編號1至3所示之物均沒收；未扣案之犯罪所得新臺幣貳佰參拾萬元沒收，於全部或一部不能沒收或不宜執行沒收時，追徵其價額；如附表二編號1至5「應沒收之物」欄位所示之物均沒收。 3 事實欄一、㈢ 林裕峰犯詐欺取財罪，處有期徒刑柒月。未扣案之犯罪所得新臺幣柒拾玖萬伍仟元沒收，於全部或一部不能沒收或不宜執行沒收時，追徵其價額。 4 事實欄一、㈣ 林裕峰犯行使偽造公文書罪，處有期徒刑壹年壹月。未扣案之犯罪所得新臺幣捌拾萬元沒收，於全部或一部不能沒收或不宜執行沒收時，追徵其價額；如附表二編號6至8「應沒收之物」欄位所示之物均沒收。 5 事實欄一、㈤ 林裕峰犯詐欺取財罪，處有期徒刑捌月。未扣案之犯罪所得新臺幣壹佰伍拾萬元沒收，於全部或一部不能沒收或不宜執行沒收時，追徵其價額。 6 事實欄一、㈥ 林裕峰犯詐欺取財罪，處有期徒刑捌月。未扣案之犯罪所得新臺幣壹佰伍拾萬元沒收，於全部或一部不能沒收或不宜執行沒收時，追徵其價額。 7 事實欄一、㈦ 林裕峰犯行使偽造公文書罪，處有期徒刑壹年壹月。扣案如附表三編號2、4所示之物均沒收；未扣案之犯罪所得新臺幣柒拾陸萬元沒收，於全部或一部不能沒收或不宜執行沒收時，追徵其價額；如附表二編號9至10「應沒收之物」欄位所示之物均沒收。 8 事實欄一、㈧ 林裕峰犯行使偽造公文書罪，處有期徒刑壹年壹月。未扣案之犯罪所得新臺幣捌拾貳萬元沒收，於全部或一部不能沒收或不宜執行沒收時，追徵其價額；如附表二編號11至12「應沒收之物」欄位所示之物均沒收。 9 事實欄一、㈨ 林裕峰犯行使偽造私文書罪，處有期徒刑參月，如易科罰金，以新臺幣壹仟元折算壹日。如附表二編號13至14「應沒收之物」欄位所示之物均沒收。 10 事實欄一、㈩ 林裕峰共同犯詐欺取財罪，處有期徒刑捌月。未扣案之犯罪所得新臺幣壹佰參拾柒萬元沒收，於全部或一部不能沒收或不宜執行沒收時，追徵其價額。 11 事實欄一、 林裕峰共同犯詐欺取財罪，處有期徒刑柒月。未扣案之犯罪所得新臺幣柒拾捌萬元沒收，於全部或一部不能沒收或不宜執行沒收時，追徵其價額。 

附表二：
編號 事實 名稱 欄位及偽造之印文或署押 應沒收之物 1 事實欄一、㈡  橋頭郵局支票（票號B0000000號）（見警二卷第19頁） 支票背面，偽造「王麗琇」印文2枚、「陳家豐」印文2枚、「陳茗宏」印文1枚。 偽造之「王麗琇」印文2枚、「陳家豐」印文2枚、「陳茗宏」印文1枚。 2  橋頭郵局支票（票號B0000000號）（見警二卷第17頁） 支票背面，偽造「王麗琇」印文2枚、「陳家豐」印文1枚、「陳茗宏」印文1枚。 偽造之「王麗琇」印文2枚、「陳家豐」印文1枚、「陳茗宏」印文1枚。 3  109年度司執字第62888號聲明應買狀（見警一卷第127頁至第129頁） 第一頁年籍資料欄空白處，偽造「書記官郭碧珠」印文1枚。 偽造之「書記官郭碧珠」印文1枚 4  偽造之臺灣橋頭地方法院民事執行處110年8月11日雄院和109司執正字第62888號函（見警一卷第131頁） 偽造「臺灣橋頭地方法院」關防1枚、「司法事務官何彥輝」公印1枚。 偽造之「臺灣橋頭地方法院」關防1枚、「司法事務官何彥輝」公印1枚。 5  偽造之橋頭地院民事執行處110年8月20日雄院和109司執正字第62888號執行命令（見警一卷第133頁） 偽造「主任王玉玲」公印1枚、「臺灣橋頭地方法院」關防1枚。 偽造之「主任王玉玲」之公印1枚、「臺灣橋頭地方法院」之關防1枚。 6 事實欄一、㈣  偽造之張麗美與王有蘭不動產買賣契約書（見警三卷第206頁至第217頁） 第1頁立契約書人賣方欄、第6頁立契約人賣方欄，偽造「張麗美」署名各1枚。偽造之「張麗美」印文共7枚。 偽造之「張麗美」署名2枚、印文7枚。 7  偽造之張麗美與王有蘭之房屋租賃契約書（見警三卷第221頁至第228頁之1） 一、立契約書人承租人欄，偽造「張麗美」署名1枚。 二、附件一房屋租賃標的現況確認書承租人欄，偽造「張麗美」署名1枚。 三、附件二立契約書人承租人欄，偽造「張麗美」署名1枚。 四、房租付款明細欄，偽造「張麗美」署名1枚。 五、偽造「張麗美」印文共6枚。 偽造之「張麗美」署名4枚、印文6枚。 8  偽造之高雄市政府稅務局房屋稅籍證明書（見警三卷第219頁) 該稅籍證明上雖有「全功能服務台專用章」之印文，但該印文並無法表彰是何機關、或有何意思表示、或表達某事實，尚難認是偽造之公印文 偽造之高雄市政府稅務局房屋稅籍證明書 9 事實欄一、㈦  偽造之高雄地院民事執行處110年7月15日雄院和109司執修字第117333號函（見警三卷第283頁） 「司法事務官何彥輝」公印1枚。 「司法事務官何彥輝」公印1枚。 10  偽造之高雄地方法院提存所109年度司執修字第11733號提存書（見警三卷第289頁） 一、臺灣高雄地方法院提存所欄偽造「主任王玉玲」公印1枚。 二、保管機構收受證明欄偽造「司法事務官劉大偉」公印1枚。 偽造之「主任王玉玲」公印1枚、「司法事務官劉大偉」公印1枚。 11 事實欄一、㈧ 偽造之林彥宇與郭俊國不動產買賣契約書（見警三卷第325頁至第331頁） 不動產買賣契約書買受人欄，偽造「郭俊國」署名1枚。偽造「郭俊國」印文共6枚。 偽造之林彥宇與郭俊國不動產買賣契約書（被告林裕峰是以通訊軟體傳送給郭景堂） 12  偽造之臺灣高雄地方法院臨時收據  偽造之臺灣高雄地方法院臨時收據  13 事實欄一、㈨  偽造之涂秀明與詹俊英109年8月7日不動產買賣契約書（見警三卷第239頁至第246頁） 不動產買賣契約書人買受人欄偽造「涂秀明」署名2枚。偽造「涂秀明」印文共7枚。 偽造之「涂秀明」署名2枚、印文7枚。 14  不動產點交切結書（見警三卷第247頁） 買方欄偽造「涂秀明」署名1枚。偽造「涂秀明」印文1枚。 偽造之「涂秀明」署名1枚、印文1枚。 
　　　
　　　
附表三：扣案物
編號 物品名稱 數量 所有人 是否沒收 備註 1 書記官郭碧珠印 1個 林裕峰  是  2 主任王玉玲簽名章 1個  是  3 臺灣橋頭地方法院印 1個  是  4 司法事務官劉大偉印 1個  是  
　　　
　　　
附錄本判決論罪科刑法條：
中華民國刑法第210條
偽造、變造私文書，足以生損害於公眾或他人者，處 5 年以下
有期徒刑。
中華民國刑法第211條
偽造、變造公文書，足以生損害於公眾或他人者，處1年以上7年
以下有期徒刑。
中華民國刑法第216條
行使第210條至第215條之文書者，依偽造、變造文書或登載不實
事項或使登載不實事項之規定處斷。
中華民國刑法第339條
意圖為自己或第三人不法之所有，以詐術使人將本人或第三人之
物交付者，處5年以下有期徒刑、拘役或科或併科50萬元以下罰
金。
以前項方法得財產上不法之利益或使第三人得之者，亦同。
前二項之未遂犯罰之。